臺灣臺南地方法院民事裁定　　　　　　 94年度小上字第172號
上　訴　人　　　甲○○
被 上 訴人　　　啟佳企業股份有限公司
法定代理人　　　胡雪花
上列當事人間請求返還代繳電費事件，上訴人對於中華民國94年
10月6日臺灣臺南地方法院臺南簡易庭94年度南小字第1250號第
一審判決提起上訴，本院裁定如下：
    主  文
上訴駁回。
第二審訴訟費用由上訴人負擔。
    理  由
一、按對於小額程序第一審裁判之上訴或抗告，非以其違背法令
    為理由，不得為之；且上訴狀內應記載上訴理由，表明原判
    決所違背之法令及其具體內容，以及依訴訟資料可認為原判
    決有違背法令之具體事實，民事訴訟法第436條之24第2項、
    第436條之25分別定有明文。又依同法第436條之32第2項準
    用同法第468條、第469條第1款至第5款之規定，判決不適用
    法規或適用不當者，為違背法令，而判決有同法第469條第1
    款至第5款之各款事由者，為當然違背法令。是當事人對於
    小額程序之第一審判決提起上訴，如依民事訴訟法第468 條
    規定，以第一審判決有不適用法規或適用法規不當為理由時
    ，其上訴狀或理由書應有具體之指摘，並揭示該法規之條項
    或其內容，如以民事訴訟法第469條第1款至第5款所列情形
    為理由時，其上訴狀或理由書，應揭示合於該條款之事實，
    上訴狀或理由書如未依此項方法表明，或其所表明者，顯與
    上開法條規定之情形不相合時，即難認為已對小額訴訟第一
    審判決之違背法令有具體之指摘，又上訴理由僅引用原審判
    決時之攻擊防禦方法作為上訴理由，應認為未對原審判決有
    何具體指摘，不得謂已合法表明上訴理由，其上訴均難認為
    合法。
二、本件上訴意旨略以：被上訴人啟佳企業有限公司於民國（下
    同）86年8月15日將其所有坐落門牌號碼臺南縣仁德鄉○○
    路510號廠房（下稱系爭廠房）出租予訴外人貿吉企業股份
    有限公司（下稱貿吉公司），而承租人貿吉公司於91年8月
    及9月份電費未繳，該址電號00-00-0000-00-0號電表遭電力
    公司拆表斷電，若2年內未補繳，將取消復電機會，被上訴
    人將受損失，故上訴人於91年10月9日代被上訴人繳交接電
    費、維持費、並補繳91年8、9月份之電費及續繳每月電費迄
    92 年10月份為止，共計新台幣（下同）62,775元，上開費
    用應由該電號之登記用戶即被上訴人負擔，原審判決解讀錯
    誤，上訴人與貿吉公司並未簽訂契約，無從訴請貿吉公司返
    還代繳電費，應由被上訴人返還上訴人代繳之電費後，再依
    契約關係向貿吉公司請求返還代繳之電費等語。並聲明：（
    一）廢棄原判決。（二）被上訴人應給付上訴人62,775元及
    自代繳日起至清償日止，按年息百分之5計算之利息。
三、經查：
  (一)按關於請求給付金錢或其他代替物或有價證券之訴訟，其
      標的金額或價額在100,000元以下者，適用小額訴訟程序
      ，民事訴訟法第436條之8第1項定有明文。查本件請求給
      付之訴訟標的金額為62,775元，在100,000元以下，揆諸
      前揭法條規定，應適用小額程序，合先敘明。
  (二)本件上訴人對於小額訴訟之第一審判決，固於法定期間內
      提起上訴，然核其上訴理由狀所載，無非係指稱：被上訴
      人為系爭電號登記之用戶，故上訴人代繳之接電費、維持
      費、並補繳91年8、9月份之電費及續繳每月電費迄92年10
      月份為止之部份，均對被上訴人有利，避免系爭廠房永久
      不能復電，而上訴人與承租系爭廠房之貿吉公司無契約關
      係，無從向貿吉公司請求返還代繳之電費，故應由被上訴
      人先行返還上訴人所代繳之電費，再由被上訴人向貿吉公
      司請求等語。惟查：本件原審認定被上訴人所有系爭廠房
      已自86年8月15日起出租予貿吉公司，租賃期間為86年8月
      15日起至94年8月14日止，又租賃契約書第8條並載明，系
      爭廠房租賃期間，承租人貿吉公司所用電因此產生之電費
      ，應由承租人貿吉公司負擔，並非由被上訴人負擔。至於
      系爭廠房電號00-00-0000-00-0號電表，雖其後於92年1月
      29日變更用電戶名為啟佳企業有限公司，又上訴人所提出
      代繳92年3月至92年10月電費收據，其上所載之用戶名稱
      亦係啟佳企業有限公司；然上開用電戶名之變更，並非被
      上訴人所為，此業據被上訴人於原審陳述在卷，上訴人於
      原審亦不否認上開事實，故被上訴人應與上訴人所代繳之
      電費無關。此為原審法院審酌全卷證據資料後，於判決之
      事實及理由欄第四項下，詳述認定之憑據，並因此認為上
      訴人所為之請求無理由，而為其敗訴之判決，即無何判決
      違背法令之處，上訴人所舉上開上訴理由無非就原審取捨
      證據、認定事實之職權行使，指摘其為不當，並就原審已
      論斷者，泛言原審認定被上訴人不需返還上訴人所代繳電
      費之事實有所違誤，且僅係引用原審判決時之攻擊防禦方
      法作為上訴理由，尚難認係對於原審判決已有具體之指摘
      ，參諸前揭法條規定及說明，自不得謂已合法表明上訴理
      由。從而，本件上訴，顯難認為合法，應予裁定駁回。
四、爰依民事訴訟法第436條之32第2項、第444條第1項前段、第
    95條、第78條，裁定如主文。
中　　華　　民　　國　　94　　年　　12　　月　　13　　日
                    民事第一庭    審判長法　官　 王金龍
                                        法  官   林逸梅
                                        法  官   周素秋
以上為正本係照原本作成。
本裁定不得抗告。
中　　華　　民　　國　　94　　年　　12　　月　　13　　日
      　　　　　　　　　　　　　　　　  書記官    陳慧玲
